# 集团内部销售抵消问题

提问人：zzqryna 时间：2011-11-01 21:57:21
集团内部单位之间购销业务：A公司向集团内部单位B公司售电。 A单位为电力企业，对外售电为主营业务收入，同时结转主营业务成本； B单位为制造企业，购电后生产、运营自用，部分电力直接确认为管理费用。
请问：在集团合并报表抵消中，是否 借：主营业务收入 贷：管理费用
还有一种情况：集团内部单位之间购销业务。A公司向集团内部单位B公司销售产品C。 A单位为制造企业，生产单一产品C对外售计入主营业务收入，同时结转主营业务成本； B单位为制造企业，购进产品C后直接不进行加工直接对外销售，计入其他业务收入，同时结转其他业务成本。
请问：在集团合并报表抵消中，是否 借：主营业务收入 贷：其他业务成本

回答人：chenyiwei
假设这两种情况，期末均无未实现内部利润。则：
第一种情况：借：主营业务收入（全部内部交易收入），贷：主营业务成本（B企业计入其生产成本的内部交易购电价款），贷：管理费用
第二种情况：取决于产品C对集团整体而言是否属于主营业务。如果在集团层面属于主营业务的，则抵销分录为：（假设：A的生产成本为 8 ，内部交易价格为 10 ，B的对外销售价格为 15 ） 借：其他业务收入 15 贷：主营业务收入 15 借：主营业务收入 10 贷：主营业务成本 10 最终合并报表层面体现的结果为：主营业务收入 15 ，主营业务成本 8 。

提问人：claudinefra 时间：2011-11-02 00:28:18
回复 zzqryna 的帖子
第二笔分录应为：
借：其他业务收入 15 贷：主营业务收入 15 借：主营业务收入 10 贷：其他业务成本 10

回答人：chenyiwei
谢谢指正。